Inventaris van het archief van het Kantongerecht te Alphen aan den Rijn, 1930-1939
Nationaal Archief, Den Haag
Kantongerecht Alphen aan den Rijn [periode 1930-1939]
Kantongerecht Alphen aan den Rijn, 1930-1939
35470
5.25 meter; 63 inventarisnummers.
Normale geschreven en gedrukte documenten, geen bijzondere handschriften.
Nationaal Archief, Den Haag
Kantongerecht te Alphen aan de Rijn.
De strafzaken die het kantongerecht behandelt zijn hoofdzakelijk overtredingen. De civielrechtelijke zaken zijn met name geldvorderingen tot een bepaald bedrag, maar ook arbeids- en huurzaken en pachtkwesties. In het archief bevinden zich de rolboeken, klappers en vonnissen betreffende strafzaken. De burgerlijke zaken bevatten voor dit archief geen rekesten, enkel zaken bij dagvaarding. Van de dagvaardingen zijn er audiëntiebladen. Verder zijn er een aantal buitengerechtelijke privaatrechtelijke stukken en enkele stukken betreffende huishoudelijke en griffiezaken.
Archiefvorming
Geschiedenis van het archiefbeheer
De verwerving van het archief
Het archief is krachtens bepalingen van de Archiefwet overgebracht.
03.01.04; 3.03
Aanwijzingen voor de gebruiker
Openbaarheidsbeperkingen
Deels openbaar, deels beperkt openbaar (B). Betreft stukken jonger dan 75 jaar.
Materiële beperkingen
Aanvraaginstructie
Openbare archiefstukken kunnen online worden aangevraagd en gereserveerd. U kunt dit ook via de terminals in de studiezaal van het Nationaal Archief doen. Om te kunnen reserveren dient u de volgende stappen te volgen:
U maakt een profiel aan op www.gahetna.nl, en logt vervolgens in
Via de archiefinventaris (alleen de beschrijvingen met rode nummers) selecteert u het gewenste archiefstuk door op de knop 'Reserveren' te klikken
In het volgende scherm geeft u aan op welke dag u het archiefstuk wilt inzien
Indien u zich bevindt in de studiezaal en een tafelnummer heeft ontvangen kunt u dit nummer vermelden. Als u geen tafelnummer heeft kunt u tafelnummer 777 laten staan
Vervolgens bevestigt u uw reservering door deze te versturen.
Verwant materiaal
Beschikbaarheid van kopieën
Beschrijving van de series en archiefbestanddelen
- Rechtspraak, I.
  - Strafzaken, A.
    - Rolboek in strafzaken, 1930-1941; 1-6; 6 delen
      - 21 maart 1930 - 17 juni 1932, 1
      - 15 juli 1932 - 1 juni 1934, 2
      - 1 juni 1934 - 20 december 1935, 3
      - 20 december 1935 - 4 juni 1937, 4
      - 18 juni 1937 - 21 oktober 1938, 5
      - 4 november 1938 - 5 december 1941, 6
    - Klapper op de strafzaken, 1930 - 1941; 7-12; 6 delen
      - 1930, 7
      - 1931, 8
      - 1932, 9
      - 1933-1934, 10
      - 1935-1937, 11
      - 1938-1941, 12
    - Vonnissen in strafzaken, 1933 - 1939; 13-29; 16 pakken
      - 1933 rolnummers: 1 - 394, 13
      - 1933 rolnummers: 395 -811, 14
      - 1934 rolnummers: 1 - 364, 15
      - 1934 rolnummers: 365 - 720, 16
      - 1934 rolnummers: 721 - 1045, 17
      - 1935 rolnummers: 1 - 350, 18
      - 1935 rolnummers: 351 - 600, 19
      - 1935 rolnummers: 601 - 887, 20
      - 1936 rolnummers: 1 - 300, 21
      - 1936 rolnummers: 301 - 676, 22
      - 1936 rolnummers: 677 - 1081, 23
      - 1937 rolnummers: 1 - 500, 24
      - 1937 rolnummers: 501 - 1159, 25
      - 1938 rolnummers: 1 - 1008, 26
      - 1939 rolnummers: 1 - 969, 27
      - Register van aantekening hoger beroep 1936 - 1950, 28; 1 deel
        Openbaarheid beperkt tot 1 januari 2026
      - Register van aantekening cassatie 1875 - 1940, 29; 1 deel
- Rechtspraak, I.
  - Burgerlijke zaken, B.
    - kantonrechter; bij dagvaarding, 1.
      - Audiëntiebladen, 1930 - 1939; 30-44; 15 pakken
        - 1930, 30
        - 1931, 31
        - 1932, 32
        - 1933, 33
        - 1934 (1e halfjaar), 34
        - 1934 (2e halfjaar), 35
        - 1935 (1e halfjaar), 36
        - 1935 (2e halfjaar), 37
        - 1936 (1e halfjaar), 38
        - 1936 (2e halfjaar), 39
        - 1937 (1e halfjaar), 40
        - 1937 (2e halfjaar), 41
        - 1938 (1e halfjaar), 42
        - 1938 (2e halfjaar), 43
        - 1939, 44
- Buitengerechtelijke zaken, II.
  - Privaatrechtelijk, A.
    - depot, 1.
      - Bijlagen betreffende de zaken en beschikkingen in extra-judiciële zaken., 1930-1939.; 45-54; 10 pakken
        - 1930 rolnummers: 1 - 556, 45
        - 1931 rolnummers: 1 - 590, 46
        - 1932 rolnummers: 1 - 565, 47
        - 1933 rolnummers: 1 - 630, 48
        - 1934 rolnummers: 1 - 795, 49
        - 1935 rolnummers: 1 - 823, 50
        - 1936 rolnummers: 1 - 838, 51
        - 1937 rolnummers: 1 - 679, 52
        - 1938 rolnummers: 1 - 776, 53
        - 1939 rolnummers: 1 - 760, 54
- Huishoudelijke en griffiezaken, III.
  - Repertoires, 1930 - 1939; 55-63; 9 delen
    1936 ontbreekt
    - 1930, 55
    - 1931, 56
    - 1932, 57
    - 1933, 58
    - 1934, 59
    - 1935, 60
    - 1937, 61
    - 1938, 62
    - 1939, 63